臺灣高等法院刑事判決
110年度上訴字第2523號
上  訴  人  
即  被  告  高瑋翎



上列上訴人即被告因詐欺案件，不服臺灣士林地方法院109年度
訴字第464號，中華民國110年5月20日第一審判決（起訴案號：
臺灣士林地方檢察署109年度偵字第14963、17666號），提起上
訴，本院判決如下：
    主  文
原判決關於原判決附表二編號1、2、4、5、7所示之刑暨定應執
行刑部分，及原判決關於犯罪所得之沒收部分，均撤銷。
丁○○犯如附表二編號1、2、4、5、7所示之罪，各處如附表二編
號1、2、4、5、7「本院判決主文」欄所示之刑。
未扣案如附表二編號3、6、8、9、10、11、13「本院判決主文」
欄所示之犯罪所得，各諭知如各該編號所示之沒收及追徵。
其他上訴駁回。
丁○○前開撤銷改判部分所處之刑與上訴駁回部分所處之刑，應執
行有期徒刑壹年貳月。
    事實與理由
一、原審判決認定之犯罪事實：
    丁○○自民國109年6月間某日起至同年8 月28日為警查獲時
　　止，與身分不詳、通訊軟體Potato Chat 暱稱為「威登」、
　　「財運來」、「雷洛」及其等所屬詐欺集團成員共同意圖為
　　自己不法所有，並基於三人以上共同詐欺取財之犯意聯絡，
　　先由「威登」指示丁○○於109年6月中旬某日，前往臺中市
　　全家便利商店新大衛店向身分不詳之詐欺集團成員領取5 台
　　SIMBOX非法數位式移動節費電信設備，於同年7 月中旬至其
　　不知情之胞弟柯駿宏工作地點即臺北市○○區○○路00巷00
　　號領取由該詐欺集團成員寄送至該址之15台SIMBOX非法數位
　　式移動節費電信設備，及至某全家便利商店領取該詐欺集團
　　成員以店到店方式寄送之人頭門號SIM 卡共55張，丁○○取
　　得上揭SIMBOX設備、SIM 卡，並自備路由器、線材等物後，
　　即先後於如附表一所示時間，選取附表一所示飯店、旅館投
　　宿，再依「財運來」、「雷洛」指示架設無人轉接機房，使
　　無人轉接機房內節費設備，得以網路與「威登」等人所屬詐
　　欺集團位於中國大陸之電信機房節費設備連線，讓中國大陸
　　電信機房不詳成年成員，透過無人轉接機房節費設備取得穩
　　定基地臺訊號，並以各節費設備所插用人頭門號SIM 卡撥打
　　電話予在臺灣之被害人，丁○○則依「財運來」、「雷洛」
　　指示不定期更換節費設備內所插用人頭門號SIM 卡，以此維
　　護無人轉接機房運行。在丁○○依指示營運無人轉接機房期
　　間，「威登」等人所屬詐欺集團中國大陸電信機房不詳成年
　　成員，分別藉無人轉接機房內如附表二各編號「詐欺方法」
　　欄所示SIMBOX序號之節費設備暨所插用人頭門號SIM 卡，撥
　　打電話予如附表二各編號所示告訴人癸○○等人，各以如附
　　表二各編號所示「詐欺方法」對其等施以詐術，致告訴人癸○○等人各陷於錯誤，而於附表二各編號「匯款時間」、「
　　匯款地點」欄所示時間、地點，分別匯款如附表二各編號「
　　金額」欄所示金額，至附表二各編號「詐欺方法」欄所示指
　　定帳戶內，以此方式共同詐欺取財得逞，其並獲得犯罪所得
　　新臺幣（下同)4萬元。嗣因附表二各編號所示告訴人發覺遭
　　騙報警處理，司法警察於109年8月28日持臺灣士林地方檢察
　　署檢察官核發之拘票，在臺北市○○區○○○路0 段00號香
　　都大飯店705 室將丁○○拘提到案，當場並扣得SIMBOX非法
　　數位式移動節費電信設備10台、路由器2台、人頭門號SIM卡
　　23張及行動電話1支(內含門號0000000000號SIM卡1張），而
　　查悉上情。
二、上訴人即被告丁○○（下稱被告）上訴意旨略以：被告坦誠原
    判決所認定之犯罪事實，惟被告因育有罹患亞斯伯格症之未
    成年女兒，其具有情緒與對外人際溝通之嚴重障礙，需仰賴
    被告之協助，方能勉強維持正常無礙之生活，被告前因本案
    受羈押期間，被告之女兒不得不與其生母即被告之前妻同住
    ，然因其等過往甚少共同生活，且被告之前妻缺乏耐心，以
    致其等不時爆發衝突，使被告之女兒情緒障礙日趨嚴重，最
    終由社會局介入安置被告之女兒，惟此終非長久之計。被告
    於停止羈押後，經友人介紹至工廠工作，已有穩定收入，其
    對於所犯本案已反省改過，顯可憫恕，原審對被告所為本案
    定刑有期徒刑1年4月，雖予極大寬量之審酌，然未宣告緩刑
    ，仍對被告之家庭影響甚大；又被告於上訴後已再與幾位被
    害人達成和解，並賠償損害，請能斟酌此情，予以從輕量刑
    ，並宣告緩刑，俾被告能扶養其母親及女兒，另就原判決諭
    知犯罪所得之沒收部分，請扣除被告已賠償給被害人之部分
    等語（見本院卷第33至43、186、206頁）。依此，足見被告
    之本件上訴，係僅就原判決關於刑及犯罪所得沒收等部分為
    上訴，因本件上訴係於110年7月28日繫屬本院（見本院卷第
    3頁），是本件上訴即有110年6月18日修正施行之刑事訴訟
    法第348條第3項所定「上訴得明示僅就判決之刑、沒收或保
    安處分一部為之」之適用，被告既僅就原審判決之刑及犯罪
    所得沒收部分上訴，則原審判決所認定之犯罪事實及宣告沒
    收如附表三所示之扣案物（供犯罪所用或犯罪預備之物）部
    分，自不在本件上訴之審判範圍，先予敘明。
三、部分撤銷原判決及部分駁回上訴之理由：　　
　㈠關於刑部分：
　⒈被告於上訴本院後，分別與如附表二編號1、2、4、5、7所示
    之被害人癸○○、己○○、卯○○、乙○○及庚○○達成和解或經法院
    為民事判決，而為全部或部分賠償，此係屬有利於被告之量
    刑事由，且事涉犯罪所得之沒收範圍（詳下述
　　），原審未及審酌，致就此等部分之量刑暨定應執行刑部分
　　，即有失之過重之處，就此部分，被告上訴要求從輕量刑，
    為有理由，應予撤銷改判。
　⒉按刑法第59條規定犯罪之情狀可憫恕者，得酌量減輕其刑，
    同法第57條規定科刑時應審酌一切情狀，尤應注意所列事項
    （共10款）為科刑輕重之標準，兩條適用上固有區別，然所
    謂「犯罪之情狀」與「一切情形」，並非有截然不同之領域
    ，於裁判上酌減其刑時，應就犯罪一切情狀（兼及第57條所
    列舉之10款事項），予以全盤考量，審酌其犯罪有無可憫恕
    之事由，以為判斷（最高法院110年度台上字第3485號判決
    意旨參照）。次按刑法第339條之4第1項第2款之三人以上共
    同詐欺取財罪（下稱加重詐欺），其法定刑係1年以上7年以
    下有期徒刑，得併科1 百萬元以下罰金，然同為三人以上共
    同詐欺取財之人，其原因動機不一，犯罪情節未必盡同，其
    以三人以上共同詐欺取財行為所造成危害社會之程度自屬有
    異，法律科處此類犯罪，所設之法定最低本刑卻同為「1年
    以上有期徒刑」，不可謂不重，於此情形，自非不可依客觀
    之犯行與主觀之惡性二者加以考量其情狀，是否有可憫恕之
    處，適用刑法第59條之規定酌量減輕其刑，期使個案裁判之
    量刑，能斟酌至當，符合罪刑相當原則及比例、平等原則（
    最高法院96年度台上字第6103號、97年度台上字第4319號判
    決可資參照）。本案被告所犯加重詐欺取財之犯行，固應非
    難，惟其業已坦承犯行，且就附表二編號1、2、4、5、7
　　、12所示之被害人，已為和解、調解或取得被害人同意，而
    已完全或部分賠償，此有和解書、調解筆錄、民事判決、本
    院公務電話查詢紀錄表等在卷可佐（見原審卷第361、362頁
　　、本院卷第76、78、82、83、104至107、156至160、214、2
    15頁），足見被告就此等部分確有悔意，因認此等部分倘依
    刑法第339條之4第1項第2款規定科以最低度刑，仍有情輕法
    重之處，是就被告所為如附表二編號1、2、4、5、7 部分之
    犯行，均依刑法第59條規定酌量減輕其刑。另被告所為如附
    表二編號12部分之犯行，原審於斟酌上情後，亦依刑法第59
    條規定酌量減輕其刑，並無不當。至於附表二編號3、6、8 
    至11、13等犯行部分，被告上訴意旨雖謂有顯可憫恕之處云
    云，然審酌被告參與之犯罪情節，係在臺灣操作節費設備供
    中國大陸詐騙機房聯繫使用，以此使中國大陸電信機房能取
    得臺灣行動電話門號及良好通話品質，致接獲電話之被害人
    誤信與其通話者同為臺灣民眾，是被告所為實屬本案詐欺集
    團實施詐欺取財犯行中不可或缺之一環，且被告就此等部分
    ，並未與該等被害人和解或賠償損害，綜合評價尚難認有情
    輕法重之情形，是就此等部分自無適用刑法第59條規定之餘
    地，原審判決就此等部分，未依刑法第59條規定酌減其刑
　　，核無違誤。
　⒊爰以行為人之責任為基礎，審酌被告知悉詐騙集團對社會危
    害甚鉅，竟加入詐騙集團負責裝設SIMBOX節費設備，供集團
    成員撥打電話向被害人等詐取款項，其所為使執法人員難以
    追查其他共犯之真實身分，實應非難；並考量被告之分工參
    與程度，僅是依指示架設SIMBOX節費設備，無具體事證顯示
    其係本案詐欺集團之主謀或主要獲利者，尚非屬本案詐欺集
    團之核心人員，且涉案時間僅2 個月，所獲犯罪所得非鉅；
    兼衡被告除本案犯罪外，無其他犯罪前科之品行，有其前案
    紀錄表在卷可參（見本院卷第47、48頁），且於犯後坦承犯
    行，並已全部或部分賠償如附表二編號1、2、4、5、7、12
    所示被害人之犯後態度，及其犯罪之動機、目的、手段，具
    國中畢業之智識程度、離婚、需扶養母親與身心障礙之女兒
　　、現於工廠上班月薪2萬餘元（見原審卷第363至367、389、
    391、392頁）等生活狀況暨所生危害等一切情狀，乃就附表
    二編號1、2、4、5、7所示之罪，分別改判量處如附表二編
    號1、2、4、5、7「本院判決主文」欄所示之刑。至於被告
    所犯如附表二編號3、6、8至13所示之罪，原審於斟酌如上
    所述之量刑事由後，而各量處如附表二編號3、6、8 至13「
    原審判決主文」欄所示之刑，核無不當，且就此等部分，被
    告於上訴本院後，並無新生有利之量刑事由，是其就此等部
    分要求再從輕量刑，為無理由。又審酌被告所犯如附表二所
    示之罪，均屬侵害財產法益之罪，犯罪性質相同，雖被害人
    各異仍屬數罪，但從被告係於加入同一詐欺犯罪集團後於緊
    接之期間內所為，其各罪之獨立性較低，相當應執行之刑，
    即足以發揮刑罰嚇阻犯罪之功能及達矯治教化之必要程度，
    兼衡受刑人現年37歲之日後更生及其家庭生活狀況等一切情
    狀，乃就上開撤銷改判部分所處之刑暨駁回上訴部分所處之
    刑，定其應執行之刑如主文第五項所示。至於被告上訴意旨
    雖要求宣告緩刑乙節，然按，被告有所犯之罪為最輕本刑1 
    年以上有期徒刑以上之刑之罪，或犯罪行為嚴重侵害個人法
    益、影響社會治安或國家利益之情形時，以不宣告緩刑為宜
    ，此觀「法院加強緩刑宣告實施要點」第7點第1項、第2 項
    規定自明，因被告所犯本案之刑法第339條之4第1項第2款之
    加重詐欺取財罪，法定刑係最輕本刑1 年以上有期徒刑以上
    之刑之罪，且其所為之加重詐欺取財行為，亦嚴重侵害個人
    法益及影響社會治安，核此情形自不適宜對其所為本案犯行
    宣告緩刑，是其此部分要求，為無理由。
　㈡關於犯罪所得沒收部分：　
　⒈按犯罪所得之所有權或其他權利，於沒收裁判確定時移轉為
    國家所有，第三人對沒收標的之權利或因犯罪而得行使之債
    權均不受影響，此觀刑法第38條之3第1項、第2項規定自明
　　。又刑事訴訟法第473條第1項規定，沒收物、追徵財產，於
    裁判確定後一年內，由權利人聲請發還者，或因犯罪而得行
    使債權請求權之人已取得執行名義者聲請給付，除應破毀或
    廢棄者外，檢察官應發還或給付之；其已變價者，應給與變
    價所得之價金。按此可知，被害人對於沒收之犯罪所得，得
    向檢察官聲請發還，因此於有多數被害人時，就被告相應於
    該等被害人之犯罪所得數額，即應各別認定，始足以確定各
    該被害人日後得向檢察官聲請發還之範圍。原審對於被告因
    本案所獲取之全部犯罪所得，已認定為4萬元，固無違誤，
    但對被告就如附表二所示之被害人各相應之犯罪所得數額為
    何，未予各別具體認定，並因而籠統諭知沒收犯罪所得，則
    均有所未洽，是原判決關於犯罪所得之沒收部分，即有可議
    而無可維持，應予撤銷。
　⒉查，被告於原審供承：我於本案犯罪中從事機房工作，1個月
    報酬是2萬元，我2個月期間實際拿到4萬元等語(見原審卷第
    376頁)。可知被告之犯罪所得係屬月薪制，亦即於本案犯罪
    期間之109年7月及8月，各獲得2萬元之報酬。而如附表二編
    號1至5及13所示之6位被害人，均係於109年7 月間遭騙取財
    物，其他如附表二編號6至12之7位被害人，係於109年8月間
    遭騙取財物。則依被告於109年7 月份及8月份之犯罪所得各
    2 萬元為基礎，相應於各該月份被害人之人數比例核算其犯
    罪所得，被告於109年7 月份就該6位被害人而言，對每位被
    害人之犯罪所得為3333元（計算式：20000元÷6人＝3333.
　　.33元/人，小數點以下4捨5入）；被告於109年8月份就該7
    位被害人而言，對每位被害人之犯罪所得為2857元(計算式
　　：20000元÷7人＝2857.14元/人，小數點以下4捨5入)，爰依
    此認定被告對附表二所示各被害人之犯罪所得額。
　⒊被告於本案犯罪後，依調解、和解或協議條件，已為全部或
    部分給付，情形如下：①已給付附表二編號1被害人癸○○5千
    元（本院卷第156頁）、②已給付編號2被害人己○○5千元（本
    院卷第158頁）、③已給付編號4被害人卯○○6萬元（本院卷第
    215頁）、④已給付編號5被害人乙○○3萬元（本院卷第76、78
    頁）、⑤已給付編號7被害人庚○○5千5百元（本院卷第160頁)
    ，及⑥已給付編號12被害人丑○○3萬元（原審卷第361、362、
    390頁)，此有前掲和解書、調解筆錄、民事判決、本院公務
    電話查詢紀錄表等在卷可佐（見原審卷第361、362頁、本院
    卷第76、78、82、83、104至107
　　、156至160、214、215頁），就被告上開已全部或部分賠償
    被害人部分，因其賠償數額已超過被告就各該被害人上述相
    應之犯罪所得數額，依刑法第38條之1第5項規定，性質上相
    當於犯罪所得已實際合法發還被害人，即不予宣告沒收或追
    徵。除此以外，被告就如附表二編號編號3、6、8至11、13
    部分，因尚未賠償各該編號之被害人，其自不得保有此部分
    之犯罪所得，爰就此等部分，均依刑法第38條之1第1項前段
    規定，於各該犯罪項下宣告沒收，且因未據扣案，乃併依同
    條第3 項規定，均諭知於全部或一部不能沒收或不宜執行沒
    收時，追徵其價額。
四、綜上所述，被告之上訴為部分有理由、部分無理由，而原審
    判決關於刑（含定刑）及犯罪所得部分，既有如上所述之部
    分可議之處，該等不當、違誤部分即無可維持，本院就該等
    部分即應予以撤銷改判，爰就該等撤銷部分，改判如主文第
    二項、第三項所示之刑及沒收，並駁回其他上訴無理由部分
    ，另就撤銷改判所處之刑與上訴駁回部分之宣告刑，合併定
    如主文第五項所示之應執行之刑。
據上論斷，應依刑事訴訟法第369條第1項前段、第364條、第299
條第1項前段、第368條，判決如主文。
本案經臺灣士林地方檢察署檢察官郭千瑄提起公訴，臺灣高等檢
察署檢察官錢明婉到庭執行職務。
中　　華　　民　　國　　111 　年　　6 　　月　　22　　日
                  刑事第二十二庭審判長法　官  王美玲
                                      法　官  葉韋廷
                                      法　官  陳銘壎
以上正本證明與原本無異。
如不服本判決，應於收受送達後20日內向本院提出上訴書狀，其
未敘述上訴之理由者並得於提起上訴後20日內向本院補提理由書
（均須按他造當事人之人數附繕本）「切勿逕送上級法院」。
                                      書記官  吳思葦
中　　華　　民　　國　　111 　年　　6 　　月　　22　　日
附錄：本案論罪科刑法條全文
中華民國刑法第339條之4
犯第339條詐欺罪而有下列情形之一者，處1年以上7年以下有期
徒刑，得併科1百萬元以下罰金：
一、冒用政府機關或公務員名義犯之。
二、三人以上共同犯之。
三、以廣播電視、電子通訊、網際網路或其他媒體等傳播工具，
    對公眾散布而犯之。
前項之未遂犯罰之。
附表一：
編號 投宿時間      投宿地點                                  1    109年6月18日  臺北市○○區○○街0 號5 樓（清翼居采風館） 2    109年6月24日  臺北市○○區○○○路0段00號(香都大飯店）   3    109年7月1日    臺北市○○區○○街00號（天津大飯店）      4    109年7月8日    臺北市○○區○○街0 號5 樓（清翼居采風館） 5    109年7月15日  臺北市○○區○○街0號（上樺旅棧）          6    109年7月20日  臺北市○○區○○街0 號5 樓（清翼居采風館） 7    109年7月26日  臺北市○○區○○街00號（天津大飯店）      8    109年8月3日    臺北市○○區○○○路0段00號(香都大飯店）   9    109年8月9日    臺北市○○區○○街00號3 樓（采舍精品旅館） 10  109年8月16日  臺北市○○區○○街0號（上樺旅棧）          11  109年8月23日  臺北市○○區○○○路0段00號(香都大飯店)    
附表二：
編號 被害人        匯款時間                  匯款地點                       詐欺方法                                          金額(新 臺幣）    原審判決主文                                          本院判決主文                                         1                      癸○○                                                                                                                                                    ㈠109年7月3日12時許   ㈡109年7月6日14時40分許               ★起訴書就㈡部分原記載為109年7月6 日12時許，應予更正(109 訴464號卷P189） 臺北市○○區○○路000號-板信商業銀行萬大分行                                                                                                                                                                                                                                                                                                詐騙機房成員利用被告丁○○架設之SIMBOX節費設備（真實序號：000000000000000 ），以該設備所插用之人頭行動電話門號0000000000致電被害人癸○○持用之門號00-00000000 ，假冒係其姪女，表示急需用錢周轉為由借款，致被害人陷於錯誤而依詐騙機房成員指示，於左開時、地將款項匯入指定之國泰世華商業銀行帳號00 0000000000 號帳戶、郵局帳號000000000000號帳戶                                                                                                                                                                                                                                    ㈠35萬元 ㈡10萬元 共計45萬元                                                                                                                                                                            丁○○犯三人以上共同詐欺取財罪，處有期徒刑壹年。     丁○○犯三人以上共同詐欺取財罪，處有期徒刑柒月。                                                                                                                                                                                                                                                                                                                                                                                                                                                                            2                      己○○                                                                                                                                                    109年7月24日11時40分許                ★起訴書原記載為11時30分許，應予更正（109訴464 號卷P197）                                                                                                                                                                                                  臺北市○○區○○路00號-士林區農會信用部文林分部                                                                                                                                                                                                                                                                                              詐騙機房成員利用被告丁○○架設之SIMBOX節費設備（真實序號：000000000000000 ），以該設備所插用之人頭行動電話門號0000000000致電被害人己○○持用之門號00-00000000 ，假冒係其姪女，表示急需用錢周轉為由借款，致被害人陷於錯誤而依詐騙機房成員指示，於左開時、地將款項匯入指定之玉山銀行帳號0000000000000 號帳戶                                                                                                                                                                                                                                                                        20萬元                                                                                                                                                                                                丁○○犯三人以上共同詐欺取財罪，處有期徒刑壹年。    丁○○犯三人以上共同詐欺取財罪，處有期徒刑柒月。                                                                                                                                                                                                                                                                                                                                                                                                                                                                            3                      辛○○                                                                                                                                                    109年7月30日 13時許                    ★起訴書原記載為12時57分許，應予更正(109訴464號卷P222） 臺北市○○區○○路000○0號-台北吳興郵局                                                                                                                                                                                                                                                                                                    詐騙機房成員利用被告丁○○架設之SIMBOX節費設備（真實序號：000000000000000 ），以該設備所插用之人頭行動電話門號0000000000致電被害人辛○○持用之門號00-00000000 ，假冒係其孫女，表示急需用錢周轉為由借款，致被害人陷於錯誤而依詐騙機房成員指示，於左開時、地將款項匯入指定之中信銀行帳號000000000000號帳戶                                                                                                                                                                                                                                                                          36萬元                                                                                                                                                                                                丁○○犯三人以上共同詐欺取財罪，處有期徒刑壹年。     （原判決關於刑部分，上訴駁回） 未扣案犯罪所得新臺幣參仟參佰參拾參元沒收，於全部或一部不能沒收或不宜執行沒收時，追徵其價額。 4                      卯○○                                                                                                                                                    109年7月24日10時29分許                ★起訴書原記載為10時25分許，應予更正（109訴464 號卷P229）                                                                                                                                                                                                  新北市○○區○○路○段000號-中和民富街郵局                                                                                                                                                                                                                                                                                                   詐騙機房成員利用被告丁○○架設之SIMBOX節費設備（真實序號：000000000000000 ），以該設備所插用之人頭行動電話門號0000000000致電被害人卯○○持用之門號0000000000，假冒係其姪女，表示急需用錢周轉為由借款，致被害人陷於錯誤而依詐騙機房成員指示，於左開時、地將款項匯入指定之彰化銀行帳號00000000000000號帳戶                                                                                                                                                                                                                                                                          18萬元                                                                                                                                                                                                丁○○犯三人以上共同詐欺取財罪，處有期徒刑壹年。  丁○○犯三人以上共同詐欺取財罪，處有期徒刑柒月。                                                                                                                                                                                                                                                                                                                                                                                                                                                                            5                   乙○○                                                                                                                                109年7月30日 11時09分許                ★起訴書原記載為11時03分許，應予更正（109訴464 號卷P255）                                                                                                                                                           新北市○○區○○路00號-新莊化成路郵局                                                                                                                                                                                                                                                          詐騙機房成員利用被告丁○○架設之SIMBOX節費設備（真實序號：000000000000000 ），以該設備所插用之人頭行動電話門號0000000000致電被害人乙○○持用之門號0000000000，假冒係其姪女，表示急需用錢周轉為由借款，致被害人陷於錯誤而依詐騙機房成員指示，於左開時、地請其配偶將款項匯入指定之臺灣銀行帳號000000000000號帳戶                                                                                                                                                                                        3萬元                                                                                                                                                                        丁○○犯三人以上共同詐欺取財罪，處有期徒刑壹年。   丁○○犯三人以上共同詐欺取財罪，處有期徒刑柒月。                                                                                                                                                                                                                                                                                                                                                                                                        6                  甲○○                                                                                                                        109年8月3日11時58分許                ★起訴書原記載為11時41分許，應予更正(109訴464 號  卷P231)                                                                                                                                              新北市○○區○○○路000號-蘆洲區農會                                                                                                                                                                                                                                            詐騙機房成員利用被告丁○○架設之SIMBOX節費設備（真實序號：000000000000000 ），以該設備所插用之人頭行動電話門號0000000000致電被害人甲○○持用之門號0000000000、00-00000 000，假冒係其姪女，表示急需用錢周轉為由借款，致被害人陷於錯誤而依詐騙機房成員指示，於左開時、地將款項匯入指定之彰化銀行帳號00000000000000號帳戶                                                                                                                                                        10萬元                                                                                                                                                            丁○○犯三人以上共同詐欺取財罪，處有期徒刑壹年。    （原判決關於刑部分，上訴駁回） 未扣案犯罪所得新臺幣貳仟捌佰伍拾柒元沒收，於全部或一部不能沒收或不宜執行沒收時，追徵其價額。                                                                                                                                                                                                                                                                                                                                                                                 7                       庚○○                                                                                                                                                            ㈠109年8月3日11時08分許  ㈡109年8月4日11時24分許                              ★起訴書原記載 ㈠為11時07分許、㈡為11時許，應予更正(109訴464 號卷P263、206)                                                                                                                                                    臺北市○○區○○○路0段000號-台北富邦銀行士東分行                                                                                                                                                                                                                                                                                                           詐騙機房成員利用被告丁○○架設之SIMBOX節費設備（真實序號：000000000000000 ），以該設備所插用之人頭行動電話門號0000000000致電被害人庚○○持用之門號00000000，假冒係其姪女，表示急需用錢周轉為由借款，致被害人陷於錯誤而依詐騙機房成員指示，於左開時、地將款項匯入指定之台北富邦銀行帳號00000000000000號帳戶、中信銀行帳號000000000000號帳戶                                                                                                                                                                                                                                                                  ㈠42萬元 ㈡38萬元 共計80萬元                                                                                                                                                                                    丁○○犯三人以上共同詐欺取財罪，處有期徒刑壹年。     丁○○犯三人以上共同詐欺取財罪，處有期徒刑柒月。                                                                                                                                                                                                                                                                                                                                                                                                                                                                                                    8                    子○○                                                                                                                                       109年8月11日12時56分許                                                                                                                                                                                                                                              桃園市○鎮區○○路0號-彰化銀行新明分行                                                                                                                                                                                                                                                                        詐騙機房成員利用被告丁○○架設之SIMBOX節費設備（真實序號：000000000000000 ），以該設備所插用之人頭行動電話門號0000000000致電被害人子○○持用之門號0000000000，假冒係其女兒，表示急需用錢周轉為由借款，致被害人陷於錯誤而依詐騙機房成員指示，於左開時、地將款項匯入指定之彰化銀行帳號00000000000000號帳戶                                                                                                                                                                                                                        3萬元                                                                                                                                                                                丁○○犯三人以上共同詐欺取財罪，處有期徒刑壹年。    （原判決關於刑部分，上訴駁回） 未扣案犯罪所得新臺幣貳仟捌佰伍拾柒元沒收，於全部或一部不能沒收或不宜執行沒收時，追徵其價額。                                                                                                                                                                                                                                                                                                                                                                                                                                9                       寅○○○                                                                                                                                                           109年8月11日12時29分許                                                                                                                                                                                                                                                                                    新北市○○區○○路00號1樓-全家樹林凱旋店                                                                                                                                                                                                                                                                                                                    詐騙機房成員利用被告丁○○架設之SIMBOX節費設備（真實序號：000000000000000 ），以該設備所插用之人頭行動電話門號0000000000致電被害人寅○○○持用之門號0000000000，假冒係其姪女，表示急需用錢周轉為由借款，致被害人陷於錯誤而依詐騙機房成員指示，於左開時、地將款項匯入指定之元大銀行帳號00000000000000號帳戶                                                                                                                                                                                                                                                                                                3萬元                                                                                                                                                                                                            丁○○犯三人以上共同詐欺取財罪，處有期徒刑壹年。     （原判決關於刑部分，上訴駁回） 未扣案犯罪所得新臺幣貳仟捌佰伍拾柒元沒收，於全部或一部不能沒收或不宜執行沒收時，追徵其價額。                                                                                                                                                                                                                                                                                                                                                                                                                                                                                                      10                   戊○○                                                                                                                                ㈠109年8月13日11時34分許  ㈡109年8月14日11時34分許  ㈢109年8月18日11時12分許              ★起訴書原記載 ㈠為11時30分許、㈡為11時30分許、㈢為11時30分許，應予更正（109 訴464號卷P283、237 、210）                                                              新北市○○區○○街000號-板信商業銀行興南分行                                                                                                                                                                                                                                                    詐騙機房成員利用被告丁○○架設之SIMBOX節費設備（真實序號：000000000000000 ），以該設備所插用之人頭行動電話門號0000000000致電被害人戊○○持用之門號0000000000，假冒係其姪女，表示急需用錢周轉為由借款，致被害人陷於錯誤而依詐騙機房成員指示，於左開時、地將款項匯入指定之華南銀行帳號000000000000號、彰化銀行帳號00000000000000號、中信銀行帳號000000000000號帳戶                                                                                                                                        ㈠25萬元 ㈡32萬元 ㈢15萬元 共計72萬元 丁○○犯三人以上共同詐欺取財罪，處有期徒刑壹年。      （原判決關於刑部分，上訴駁回） 未扣案犯罪所得新臺幣貳仟捌佰伍拾柒元沒收，於全部或一部不能沒收或不宜執行沒收時，追徵其價額。                                                                                                                                                                                                                                                                                                                                                                                                          11                    丙○○                                                                                                                                       109年8月25日10時04分許                ★起訴書原記載為9 時59分許，應予更正(109訴464 號卷P286之7）                                                                                                                                                                      基隆市○○區○○路○段000號-基隆市第二信用合作社                                                                                                                                                                                                                                                                詐騙機房成員利用被告丁○○架設之SIMBOX節費設備（真實序號：000000000000000 ），以該設備所插用之人頭行動電話門號0000000000致電被害人丙○○持用之門號0000000000，假冒係其朋友，表示急需用錢周轉為由借款，致被害人陷於錯誤而依詐騙機房成員指示，於左開時、地將款項匯入指定之土地銀行帳號000000000000號帳戶客戶                                                                                                                                                                                                                      30萬元                                                                                                                                                                              丁○○犯三人以上共同詐欺取財罪，處有期徒刑壹年。    （原判決關於刑部分，上訴駁回） 未扣案犯罪所得新臺幣貳仟捌佰伍拾柒元沒收，於全部或一部不能沒收或不宜執行沒收時，追徵其價額。                                                                                                                                                                                                                                                                                                                                                                                                                                12                       丑○○                                                                                                                                                            109年8月27日11時09分許                ★起訴書原記載為11時03分許，應予更正(109訴464 號卷P301） 新北市○○區○○路000號-秀山郵局                                                                                                                                                                                                                                                                                                                            詐騙機房成員利用被告丁○○架設之SIMBOX節費設備（真實序號：000000000000000 ），以該設備所插用之人頭行動電話門號0000000000致電被害人丑○○持用之門號0000000000，假冒係其姪女，表示急需用錢周轉為由借款，致被害人陷於錯誤而依詐騙機房成員指示，於左開時、地將款項匯入指定之台中銀行帳號000000000000號帳戶                                                                                                                                                                                                                                                                                                    10萬元                                                                                                                                                                                                          丁○○犯三人以上共同詐欺取財罪，處有期徒刑柒月。     （原判決關於刑部分，上訴駁回）                                                                                                                                                                                                                                                                                                                                                                                                                                                                                                   13                      壬○○                                                                                                                                                    109年7月13日10時58分許                ★起訴書原記載為10時55分許，應予更正(109訴464 號卷P286-9) 新竹市○區○○路000號-學府郵局                                                                                                                                                                                                                                                                                                              詐騙機房成員利用被告丁○○架設之SIMBOX節費設備（真實序號：000000000000000 ），以該設備所插用之人頭行動電話門號0000000000致電被害人壬○○持用之門號0000000000，假冒係其姪女，表示急需用錢周轉為由借款，致被害人陷於錯誤而依詐騙機房成員指示，於左開時、地將款項匯入指定之土地銀行帳號000000000000號帳戶                                                                                                                                                                                                                                                                            10萬元                                                                                                                                                                                                丁○○犯三人以上共同詐欺取財罪，處有期徒刑壹年。    （原判決關於刑部分，上訴駁回） 未扣案犯罪所得新臺幣參仟參佰參拾參元沒收，於全部或一部不能沒收或不宜執行沒收時，追徵其價額。                                                                                                                                                                                                                                                                                                                                                                                                                                                                            
附表三：
編號 物品名稱                                              數量  1    SIMBOX非法數位式移動節費電信設備                      10台  2    SIM卡外裝卡                                            10張  3    SIM卡                                                  13張  4    路由器                                                2個    5    線材                                                  1組    6    iPHONE手機（紅色，內含門號0000000000號SIM 卡1 張）    1支